【裁判字號】    92,易,782
【裁判日期】    921029
【裁判案由】    竊盜
【裁判全文】
臺灣桃園地方法院刑事判決                          九十二年度易字第七八二號
    公  訴  人  臺灣桃園地方法院檢察署檢察官
    被      告  辛○○
右列被告因竊盜案件，經檢察官提起公訴（九十一年度偵字第一四七三四號、第一六
九六四號、九十一年度偵緝字第七八八號），本院判決如左：
    主  文
辛○○連續竊盜，處有期徒刑捌月。
扣案之鑰匙支，沒收之。
    事  實
一、辛○○基於意圖為自己不法所有之概括犯意，連續於如附表所示之時間、地點，
    以如附表所示之方法，竊取如附表所示之機車，得手後供己作為騎乘之用，嗣其
    分別於如附表所示之時間、地點為警查獲，並扣得如附表所示之物。
二、案經桃園縣警察局桃園分局、八德分局報請臺灣桃園地方法院檢察署檢察官偵查
    起訴。
    理  由
一、訊據被告辛○○坦承如附表編號一、二、四所述之竊盜犯行，核與被害人甲○○
    、證人丁○○○（被害人林靜雪之母）、被害人庚○○、及證人戊○○證述之情
    相符，此外，復有扣案之鑰匙共三把、被害人等出具之贓物認領保管單三紙、車
    輛竊盜、車牌失竊資料個別查詢報表－查詢車輛認可資料二紙、車籍作業系統－
    查詢認可資料一紙、桃園縣警察局車輛協尋證明單一紙附卷可憑，堪認被告之自
    白與事實相符，是其前開犯行應堪認定。
二、訊之被告雖否認有如附表編號三之犯行，辯稱：該機車是綽號「小鳥」之友人壬○○借予伊，並非伊所偷云云。惟查：
（一）被告先於警訊中辯稱：伊未曾騎過車號ＱＢＥ－０一二號機車云云（見九十一
      年度偵字第一六九六四號卷第五十四頁）；嗣於本院九十二年七月二十三日訊
      問時翻稱：前開機車是伊於九十一年八月二十四日下午二點多，在延平路、昆
      明路口遇到綽號「小鳥」之人，叫「小鳥」載伊一程，「小鳥」說不用，機車
      讓伊騎去，該機車是向「小鳥」借的，伊不知「小鳥」是何姓名云云；惟其於
      本院九十二年八月十二日訊問時復改稱：壬○○約三十歲或三十一歲等語；迨
      本院於九十二年十月十五日提訊證人壬○○與被告對質時，其則又翻稱：伊認
      識的壬○○約為二十幾歲，比較年輕，伊不確定綽號「小鳥」者是否名為「壬○○」，九十一年八月十九日晚上七、八點，伊和己○○去看手機，坐計程車
      到成功路後，因身上的錢都拿去買手機了，沒錢坐車回去，伊才打電話給壬○○借車，壬○○是騎摩托車過來，由另外一起陪同他來之朋友載他離開云云（
      見本院九十二年八月十二日審判筆錄第八頁、第十六頁）。是依上述，被告非
      但先否認有騎乘前開贓車之情，嗣雖坦承曾騎用前開贓車，惟對於綽號「小鳥
      」者之年齡描述前後不一，且就關於「小鳥」如何借其前開贓車之時間、地點
      、過程之供述，亦迥然矛盾，苟該機車確係其向「小鳥」所借，何以其前後供
      述竟完全不同？從而，足見其所辯顯無可採。
（二）本件被害人嚴劉淑媛所有之前開車號ＱＢＥ－０一二號機車，係於九十一年八
      月十九日二十二時許，在桃園市○○路○段五十一號前發現失竊乙節，業據證
      人即癸○○（嚴劉淑媛之夫）證述明確，且有車輛竊盜、車牌失竊資料個別查
      詢報表－查詢車輛認可資料、車籍作業系統－查詢認可資料附卷可憑。又被告
      友人即證人己○○證稱：伊第一次看到被告騎乘前開車輛是在九十一年八月十
      九日晚上七、八點，伊與被告約好到成功路手機店看手機，渠等坐計程車去，
      後來被告先離開手機店，伊出去時，被告在手機店門口即騎該部紅色機車等待
      ，伊有問被告該機車是否贓車，被告笑笑沒有回答，但被告啟動該機車時，所
      用的車鑰匙好像與機車不太合，鑰匙插在機車的鑰匙孔轉動好像無法順利發動
      ，後來有發動，伊下車時問被告這是否是贓車，被告說是等語（見本院九十二
      年十月十五日審判筆錄、本院九十二年七月十五日訊問筆錄）。是依上情參互
      以觀，被告與證人己○○於九十一年八月十九日晚上十九時至二十時許，搭乘
      計程車至桃園市○○路之手機店（其位置在前開機車失竊地點附近）看手機，
      被告先離開該手機店，嗣即騎乘前開贓車出現在手機店門口而搭載己○○，迨
      約同日晚二十二時許，被害人即發現前開機車失竊之事，顯見被害人失竊前開
      機車之時、地，與證人己○○首次見到被告騎乘前開贓車之時、地至為密接相
      近；參以，被告與己○○先「搭乘計程車」前往手機店，在購買手機後，被告
      自承已將錢用光（同前述本院九十二年八月十二日審判筆錄第十六頁），卻在
      看完手機後，立即騎乘乙部其鑰匙與機車鎖孔不吻合之機車出現在手機店門口
      搭載己○○；再佐以，警員於九十一年八月十四日凌晨在桃園市○○路二巷發
      現前開失竊之車號ＱＢＥ－０一二號機車，車內留有「辛○○」之名片一盒乙
      節，亦據證人癸○○證述綦詳（見本院九十二年八月十二日訊問筆錄），核與
      證人己○○證稱：伊於某日晚在朝陽公園大門口附近（即桃園市○○路二巷內
      ）與被告聊天，被告機車就停在附近，有巡邏車經過，被告拉住伊往公園裡躲
      起來，警察停在被告機車前發現是贓車，把機車牽回去，被告很緊張，告訴伊
      剛新印的名片一疊放在裏面，問伊會否怎樣等語（見本院九十二年七月十五日
      訊問筆錄），且有該名片二張附卷可佐（九十一年度偵字第一六九六四號卷第
      六十一頁）等情觀之，益堪認前開機車是被告所竊取作為代步工具，並將其個
      人之名片放置其內，該機車顯非是其向他人所借用而預備返還他人之車輛。
（三）綜上，本件事證明確，被告所辯顯係飾卸之詞，並無可採，其此次竊盜犯行堪
      以認定。
三、核被告辛○○所為，係犯刑法第三百二十條第一項之竊盜罪。其前述四次竊盜犯
    行，時間緊接，觸犯構成要件相同之罪名，顯係出於概括之犯意，反覆為之，為
    連續犯，應依刑法第五十六條之規定論以一罪，並加重其刑。爰審酌被告正值青
    壯年，竟不思上進，屢竊取他人財物，及其犯罪之動機、手段、次數、犯罪所生
    之危害，其及犯後坦承部分犯行等一切情狀，量處如主文所示之刑，以資懲儆。
    扣案如附表編號一、二、四所示之鑰匙共三支，為被告所有供犯竊盜罪所用之物
    ，業據被告供述綦詳，應依刑法第三十八條第一項第二款，宣告沒收。另如附表
    編號三被告竊盜所用之鑰匙一支，因被告否認該機車為其所竊，並無證據證明該
    鑰匙係其所有，且該鑰匙並未扣案，爰不為沒收之諭知，併此敘明。
四、公訴意旨另以：被告於八十九年五月十日下午十九時許，在桃園縣蘆竹鄉○○路
    一四八號，竊取乙○○所有之車號ＱＲＷ－一五八號機車，因認被告另涉有刑法
    第三百二十條第一項之竊盜罪嫌。本件公訴意旨認被告涉有前開竊盜犯行，無非
    係以被害人乙○○之指訴、被告並未向車主索取行照、且被告前後供詞矛盾等為
    據。惟訊之被告堅決否認有右開竊盜犯行，辯稱：該機車是友人丙○○欠伊錢，
    將該車抵讓予伊，並非伊所竊等語。按犯罪事實，應依證據認定之，無證據不得
    推定其犯罪事實；不能證明被告犯罪者，應諭知無罪之判決，刑事訴訟法第一百
    五十四條第二項、第三百零一條第一項分別定有明文；而事實之認定，應憑證據
    ，如未能發現相當證據，或證據不足以證明，自不能以推測或擬制之方法，為裁
    判基礎；倘積極證據不足為不利於被告事實之認定，即應為有利於被告之認定，
    更不必有何有利之證據（最高法院四十年臺上字第八六號、三十年上字第八一六
    號判例意旨參照）。本件被害人乙○○雖為機車之所有人，惟其並未親見機車為
    何人所竊，是其指述僅能證明其機車失竊之事實，並無從證明該機車是被告所竊
    。其次被告是否有向車主索取行照，僅能作為被告對該車來源有無查證之佐證，
    亦無法作為被告有竊取前開機車之積極證明；而被告供詞縱使有前後矛盾之處，
    惟依前開判例意旨，倘積極證據不足為不利於被告事實之認定，依「罪疑惟輕原
    則」，即應為有利於被告之認定。另被告係於八十九年十月二十九日晚上九時十
    分許，在桃園縣八德市○○街二四三巷口為警查獲，該時距該車失竊已有一段時
    日，警員並非現場查獲被告竊取該車，況被告取得該機車之原因殊多，難認僅有
    竊盜一途，亦難僅憑被告為警查獲騎乘該車之事實，遽認其有竊盜之犯行。綜上
    ，本件既乏積極之證據足認被告有前開竊盜之犯行，自不能證明被告此部分犯罪
    ，就此部分，原應對被告為無罪之諭知，惟公訴人認被告此部分之犯行與前開經
    論罪科刑部分，有連續犯之裁判上一罪關係，爰不另為無罪之諭知，附此敘明。
據上論斷，應依刑事訴訟法第二百九十九條第一項前段，刑法第五十六條、第三百二
十條第一項、第三十八條第一項第二款，罰金罰鍰提高標準條例第一條前段，判決如
主文。
本案經檢察官林秀敏到庭執行職務。
中        華        民        國      九十二    年    十    月  二十九  日
                                      臺灣桃園地方法院刑事第八庭
                                             審判長法  官  林恆吉
                                                   法  官  陳彥宏
                                                   法  官  林曉芳
右正本證明與原本無異。
如不服本判決，應於判決送達後十日內向本院提出上訴狀( 應附繕本 )，上訴於
臺灣高等法院。
                                                   書記官  賴朱梅
中        華        民        國      九十二    年    十    月  三十    日
中華民國刑法第三百二十條
 (普通竊盜罪、竊佔罪)
意圖為自己或第三人不法之所有，而竊取他人之動產者，為竊盜罪，處五
年以下有期徒刑、拘役或五百元以下罰金。
意圖為自己或第三人不法之利益，而竊佔他人之不動產者，依前項之規定
處斷。
前二項之未遂犯罰之。


司法院資訊處製作；財團法人民間司法改革基金會備份。
